臺灣臺中地方法院刑事判決　　　　　　　　　　　九十一年度中簡上字第一二號
　　上　訴　人　臺灣臺中地方法院檢察署檢察官
　　被　　　告　乙○○
右列上訴人因被告竊盜案件，不服本院臺中簡易庭九十一年度中簡字第一六六號中華
民國九十一年一月十八日第一審判決（聲請簡易處刑案號：臺灣臺中地方法院檢察署
九十年度偵字第二二四八八號）提起上訴，及移送併案審理（九十一年度偵字第二○
二九號、第二六六七號），本院管轄合議庭逕為第一審判決如左：
    主  文
原判決撤銷。
乙○○連續竊盜，處有期徒刑肆月，如易科罰金，以佰元折算壹日。
    事  實
一、乙○○意圖為自己不法所有之概括犯意，先於民國九十年十二月十五日下午五時
    四十分許（聲請簡易判決處刑書及原審判決均誤寫為同日下午五時），在臺中市
    ○○路○段一一○號「大眾唱片行」，徒手竊取其內陳列販賣價值新臺幣（下同
    ）四千二百六十四元之ＣＤ唱片十三張，得手後，未結帳而直接走出大門離去時
    ，因形跡可疑，為該唱片行員工丙○○追出而當場查獲，並報警處理。嗣於同年
    月二十六日下午五時三十分許，在臺中市○○路四三一號「大眾唱片行」，徒手
    竊取其內陳列販賣價值二千七百四十五元之ＣＤ唱片八張，得手後將唱片放進其
    藍色背包內，為該唱片公司經理甲○○發覺，報警處理並於其藍色背包內當場查
    獲ＣＤ唱片八張。後於同年月三十一日下午六時許，在臺中市○○路○段一一○
    號「大眾唱片行」，徒手竊取其內陳列販賣價值新臺幣二千九百零二元之ＣＤ唱
    片九張，得手後，未結帳而直接走出大門離去時，為該唱片行員工丙○○發覺而
    當場查獲，並報警處理。
二、案經臺中市警察局第二分局報請臺灣臺中地方法院檢察署檢察官偵查後聲請簡易
    判決處刑，及臺中市警察局第六分局、第二分局報請臺灣臺中地方法院檢察署檢
    察官移送併案審理。
    理  由
一、右揭犯罪事實，業據被告乙○○於警訊、偵查及本院審理中均坦承不諱，核與證
    人即大眾唱片行工作人員丙○○於警詢中及本院審理時及證人即大眾唱片行經理
    甲○○於警詢中指述之情節相符，此外，復有現場圖及贓物認領保管收據各三紙
    附卷可參，被告之自白與事實相符，事證明確，其右揭竊盜犯行，洵堪認定。
二、核被告所為，係犯刑法第三百二十條第一項之竊盜罪。被告先後三次犯行，時間
    緊接，犯罪構成要件相同，顯係基於概括之犯意而為，為連續犯，應依刑法第五
    十六條之規定以一罪論，並依法加重其刑。聲請簡易判決處刑意旨就被告自九十
    年十二月二十六日下午五時三十分許至同年月三十一日下午六時許，二次竊取Ｃ
    Ｄ唱片之行為，未及併為聲請，惟本院認此部分與公訴人右揭已聲請簡易判決處
    刑且經判決有罪部分有連續犯之裁判上一罪之關係存在，依審判不可分原則，本
    院自得加以審理。原審因予論罪科刑，固非無見，惟原審既未及審酌前開被告經
    移送併辦部分之犯行，容有未洽，檢察官就此部分提起上訴為有理由，自應由本
    院撤銷改判。爰審酌被告正值青年，竟不思以己力賺取財物，連續為本件財產犯
    罪，對他人財產安全危害甚鉅，惡性非輕，惟念及被告尚能坦承犯行，犯後態度
    良好，且無前科，有臺灣高等法院被告全國前案紀錄表附卷可稽等一切情狀，量
    處如主文所示之刑，並諭知易科罰金之折算標準，以示懲儆。末按被告之自白，
    不得作為有罪判決之唯一證據，仍應調查其他必要之證據，以察其是否與事實相
    符，刑事訴訟法第一百五十六條第二項定有明文。被告於警訊及本院審理時雖供
    稱：於九十年十二月十五日上午十一時許，在臺中市○○路○段一一○號「大眾
    唱片行」，竊取店內陳列之ＣＤ唱片十三張，惟據證人黃慶林於本院九十一年五
    月二日訊問時證稱：伊當天上午沒有注意到被告有沒有來大眾唱片行等語，即不
    能證明被告所述與事實是否相符，且本案亦無查得被告竊取之ＣＤ唱片扣案可憑
    ，是此部分除被告自白外，尚無其他積極證據以證其實，揆諸前揭規定，自不得
    為被告不利之認定，併此敘明。
三、按檢察官聲請以簡易判決處刑之案件，經法院認為有第四百五十一條之一第四項
    但書之情形者，應適用通常訴訟程序審判之，刑事訴訟法第四百五十二條定有明
    文；且對於簡易判決之上訴，準用刑訴法第三編第一章及第二章之規定，管轄第
    二審之地方法院合議庭受理簡易判決上訴案件，應依通常程序審理。其認案件有
    刑訴法第四百五十二條之情形者，應撤銷原判決，逕依通常程序為第一審判決，
    法院辦理刑事訴訟簡易程序案件應行注意事項第十四項亦有規定。查本案審判中
    發現被告尚有其他具裁判上一罪即併案部分之犯罪事實，足認檢察官之聲請簡易
    判決處刑為不適當，而有刑事訴訟法第四百五十一條之一第四項但書第二款之情
    形，依前揭法律規定，原審乃屬誤用簡易處刑程序，應由本院合議庭逕依通常程
    序審理後，而為第一審之判決，檢察官或被告如不服本判決，仍得於法定上訴期
    間內，向管轄之第二審法院提起上訴，附此敘明。
據上論斷，應依刑事訴訟法第四百五十五條之一第一項、第三項、第四百五十二條、
第四百五十一條之一第四項但書第二款、第三百六十九條第一項前段、第三百六十四
條、第二百九十九條第一項前段，刑法第五十六條、第三百二十條第一項，罰金罰鍰
提高標準條例第一條前段、第二條，判決如主文。
本案經檢察官楊文廣到庭執行職務
中      華      民      國      九十一      年      六    月    廿六    日
                                臺灣臺中地方法院刑事第四庭
                                審判長法  官  王  國  棟
                                      法  官  賴  妙  雲
                                      法  官  楊  真  明
右正本證明與原本無異。
如不服本判決，應於判決送達後十日內向本院提出上訴狀，上訴於臺灣高等法院臺中
分院( 須附繕本 )。
                                        書記官
中      華      民      國      九十一      年      六    月    廿七    日
附錄本判決論罪科刑法條：
中華民國刑法第三百二十條第一項：
  意圖為自己或第三人不法之所有，而竊取他人之動產者，為竊盜罪，處五年以下有
  期徒刑、拘役或五百元以下罰金。
